臺灣桃園地方法院宣示判決筆錄　　　 100年度審訴字第2110號
公　訴　人　臺灣桃園地方法院檢察署檢察官
被　　　告　邱博洋
指定辯護人　本院公設辯護人陳瑞明
上列被告因違反毒品危害防制條例案件，於中華民國100 年12月
29日下午5 時許，在本院第十法庭宣示判決，出席職員如下：
　　　　　法　官　潘怡華
　　　　　書記官　戴育萍
法官起立朗讀判決主文、犯罪事實要旨、處罰條文，及告以上訴
限制、期間並提出上訴狀之法院，且諭知記載其內容：
一、主  文：
    邱博洋施用第一級毒品，處有期徒刑陸月，如易科罰金，以
    新臺幣壹仟元折算壹日，扣案之已使用過分裝袋貳個均沒收
    ；又施用第二級毒品，處有期徒刑貳月，如易科罰金，以新
    臺幣壹仟元折算壹日，扣案之玻璃球吸食器貳組及已使用過
    分裝袋壹個均沒收；應執行有期徒刑陸月，如易科罰金，以
    新臺幣壹仟元折算壹日，扣案之玻璃球吸食器貳組及已使用
    過分裝袋個均沒收。
二、犯罪事實要旨：
    邱博洋前於民國94年間因施用毒品等案件，經本院以94年度
    毒聲字第1174號裁定送觀察、勒戒後，認有繼續施用毒品傾
    向，復經本院以96年度毒聲字第1401號裁定令入戒治出所施
    以強制戒治，抗告後，經臺灣高等法院（下稱臺灣高院）以
    96年度毒抗字第478 號裁定撤銷原裁定，發回本院更審，又
    經本院以97毒聲更字第3 號裁定令入戒治出所施以強制戒治
    ，再抗告，經臺灣高院以97年度毒抗字第274 號裁定駁回抗
    告而確定，嗣因其強制戒治成效經評定為合格，於97年7 月
    30日停止戒治依法釋放出所，並經臺灣桃園地方法院檢察署
    檢察官以97年度戒毒偵字第298 號為不起訴處分確定；(1)於
    93年間更因違反槍砲彈藥刀械管制條例案件，經本院以93年
    度訴字第1475號判決判處有期徒刑1 年4 月，併科罰金新臺
    幣3 萬元，上訴後，經臺灣高院以94年度上訴字第896 號判
    決撤銷原判決，改判處有期徒刑1 年4 月，併科罰金3 萬元
    ，再上訴，經最高法院以94年度臺上字第4949號判決駁回上
    訴確定；(2)於94年間尚因違反槍砲彈藥刀械管制條例案件，
    經本院以94年度訴字第1717號判決判處有期徒刑3 年2 月，
    併科罰金5 萬元確定；上開(1)罪嗣經臺灣高院以97年度聲減
    字第292 號裁定各減其宣告刑及罰金刑2 分之1 ，再與不得
    減刑之(2)罪合併定應執行有期徒刑3 年7 月，併科罰金6 萬
    元確定，入監執行後，於98年8 月14日假釋出監併付保護管
    束，保護管束期間原應至99年6 月7 日期滿，惟其(3)於92、
    94及97年間年另因違反槍砲彈藥刀械管制條例、偽證案件，
    分別經本院以99年度訴字第523 號判決就違反槍砲彈藥刀械
    管制條例部分判處有期徒刑1 年2 月，併科罰金新臺幣4 萬
    ，減為有期徒刑7 月，併科罰金新臺幣2 萬元，及就偽證部
    分判處有期徒刑1 年，定應執行有期徒刑1 年6 月，併科罰
    金新臺幣2 萬元確定，而就違反槍砲彈藥刀械管制條例部分
    ，因與前開(1)、(2)等罪合於定應執行刑之要件，是在未經裁
    定合併定應執行刑前已先執行之有期徒刑之罪，將因嗣後合
    併他罪定應執行刑之結果，僅能扣除已執行之有期徒刑部分
    ，並不能因此認為業已執行完畢，是於本案尚不構成累犯，
    此有最高法院99年度台非字第285 號判決可資參照。詎其猶
    不知徹底戒除毒癮，於上揭強制戒治期滿執行完畢後5 年內
    ，復基於個別施用第一、二級毒品之犯意，於100 年6 月30
    日1 時許，在其位於桃園縣中壢市○○路473 號之住處，以
    摻入香菸內點燃吸食及玻璃球吸食器燒烤吸食煙霧之方式，
    施用第一級毒品海洛因及第二級毒品甲基安非他命各1 次。
    嗣因其另案遭通緝而於同年7 月1 日10時48分許，為警在其
    位於桃園縣中壢市○○路473 號3 樓之居所查獲，並扣得其
    所有而供其施用第一級毒品犯行所用之已使用過分裝袋2 個
    及第二級毒品犯行所用之玻璃球吸食器2 組、已使用過分裝
    袋1 個，且經同意採集其尿液送驗後，呈嗎啡及甲基安非他
    命陽性反應，始悉上情。
三、處罰條文：
    毒品危害防制條例第10條第1 項、第2 項，刑法第11條前段
    、第41條第1 項前段、第38條第1 項第2 款、第51條第5 款
    。
四、協商判決除有刑事訴訟法第455 條之4 第1 項第1 款於本訊
    問程序終結前，被告撤銷協商合意或檢察官撤回協商聲請者
    ；第2 款被告協商之意思非出於自由意志者；第4 款被告所
    犯之罪非第455 條之2 第1 項所定得以協商判決者；第6 款
    被告有其他較重之裁判上一罪之犯罪事實者；第7 款法院認
    應諭知免刑或免訴、不受理者情形之一，及違反同條第2 項
    「法院應於協商合意範圍內為判決；法院為協商判決所科之
    刑，以宣告緩刑或2 年以下有期徒刑、拘役或罰金為限」之
    規定者外，不得上訴。
五、如有前項得上訴之情形者，得自收受判決送達後10日內，向
    本院提出上訴書狀，上訴於第二審法院。
中    華    民    國    100   年    12    月    29    日
                        刑事庭      法  官  潘怡華
以上正本證明與原本無異
                                    書記官  戴育萍
中    華    民    國    100   年    12    月    29    日
附錄本案論罪科刑依據之法條：
毒品危害防制條例第10條
施用第一級毒品者，處6 月以上5 年以下有期徒刑。
施用第二級毒品者，處3 年以下有期徒刑。